【裁判字號】    91,易,1745
【裁判日期】    920324
【裁判案由】    侵占
【裁判全文】
臺灣臺南地方法院刑事判決                        九十一年度易字第一七四五號
    公  訴  人  臺灣臺南地方法院檢察署檢察官
    被      告  丙○○
右列被告因侵占案件，經檢察官聲請簡易判決處刑（九十一年度偵字第一一四五三號
）及移
決處刑，移由本院刑事庭依通常程序審理，本院判決如左：
    主  文
丙○○連續意圖為自己不法之所有，而侵占對於業務上所持有之物，處有期徒刑壹年
。
    事  實
一、丙○○自民國（下同）八十八年九月間起至八十九年八月間止，任職於中華日報
    社安順營業處，擔任送報生，負責發送報紙及代收報費，為從事業務之人。詎丙
    ○○竟基於意圖為自己不法所有之概括犯意，自八十八年十一月間起至八十九年
    八月間止，利用其業務上持有代收客戶報費及預收客戶長期報費共計新台幣（下
    同）十七萬四千三百四十元現款之機會，未將上開收取之款項繳回中華日報安順
    營業處，而易持有為所有之意思，連續將上開報費侵占入己，供己貼補家用。嗣
    丙○○因故於八十九年八月間離職，並自八十九年十月間起至九十一年七月間止
    ，任職於南億國際有限公司（以下簡稱南億公司），擔任內衣販售業務員，負責
    銷售內衣及收取貨款，亦為從事業務之人，竟基於同上為自己不法所有之概括犯
    意，自九十年三月間起至九十一年七月十三日止，利用其業務上持有向客戶收取
    貨款共計四十六萬七千四百二十三元之機會，未將上開貨款繳回南憶公司，而易
    持有為所有之意思，連續將上開貨款侵占入己，供己花用。
二、案經中華日報安順營業處及南憶公司訴請台灣台南地方法院檢察署檢察官偵查起
    訴及移送併辦。
    理  由
一、訊據被告丙○○對於右揭侵占中華日報安順營業處報費及侵占南億公司貨款之事
    實供承不諱，惟矢口否認侵占報費之金額達十七萬四千三百四十元之多，辯稱：
    伊和中華日報安順營業處對過帳，侵占金額應為十六萬元，且達成和解之金額亦
    為十六萬元云云。經查，右揭事實業據中華日報安順營業處負責人甲○○、南億
    公司負責人乙○○於偵查中分別指訴綦詳，並有報費計算明細表、預收報費明細
    表（以上均為影本，由甲○○提出）、切結書五紙、連帶保證書一紙、本票三紙
    及支付命令一紙（以上均為影本，由乙○○提出）在卷可稽，被告雖辯稱侵占中
    華日報安順營業處之金額僅為十六萬元云云，然中華日報安順營業處負責人甲○
    ○於告訴狀中主張被告侵占之金額為十七萬四千三百四十元，並有計算明細表附
    卷可參，而被告於偵查中亦供承侵占之金額確為上開數額，與甲○○於偵查中之
    指述相符（詳九十一年十月二十三日偵訊筆錄），足見被告侵占中華日報安順營
    業處之總金額確為十七萬四千三百四十元無誤，其於審理中翻異前供，乃避重就
    輕之詞，無可採信。本案事證已臻明確，被告犯行足以認定。
二、核被告丙○○侵占因執行職務所取得報費、貨款之所為，係犯刑法第三百三十六
    條第二項之業務侵占罪。被告先後多次犯行，時間緊接，犯罪構成要件相同，顯
    係基於概括之犯意反覆為之，應依連續犯之規定論以一罪並加重其刑。被告侵占
    南億公司貨款部分，雖未經起訴，然與起訴部分有連續犯之裁判上一罪關係，本
    院自應併予審理，附此敘明。爰審酌被告素行、犯罪之動機、目的、手段、所侵
    占之款項數額，所生危害及犯後迄今仍未將所侵占之款項交還告訴人，亦未與之
    達成和解等一切情狀，量處如主文所示之刑，以資懲儆。
據上論斷，應依刑事訴訟法第四百五十二條、第二百九十九條第一項前段、刑法第五
十六條、第三百三十六條第二項，罰金罰鍰提高標準條例第一條前段，判決如主文。
本案經檢察官宋宗儀到庭執行職務。
中      華      民      國      九十二    年      三      月    二十四  日
                                  臺灣臺南地方法院刑事第七庭
                                      法  官  黃  光  進
右正本證明與原本無異。
如不服本判決，應於判決送達後十日內向本院提出上訴狀( 應附繕本 )。
                                      書記官  李  珍  瑩
中      華      民      國      九十二    年      三      月    二十四  日
附錄法條：
刑法第三百三十六條第二項
對於業務上所持有之物，犯前條第一項之罪者，處六月以上五年以下有期徒刑，得併
科三千元以下罰金。


司法院資訊處製作；財團法人民間司法改革基金會備份。
